臺灣新竹地方法院宣示判決筆錄　　　　　　　 93年度訴字第622號
公　訴　人　臺灣新竹地方法院檢察署檢察官
被　　　告　甲○○
　　　　　　　　　　　之1
右列被告因偽造文書等案件，檢察官提起公訴（93年度偵字第38
05號），聲請改依協商程序而為判決，本院於中華民國94年3月2
9日下午5時，在本院刑事第6法庭宣示判決，出席職員如左：
法官起立朗讀判決主文、犯罪事實要旨、處罰條文、附記事項，
及告以上訴限制、期間並提出上訴狀之法院，且諭知記載其內容
：
一、主  文：
　　甲○○共同連續行使偽造私文書，足以生損害於他人，處有
    期徒刑陸月，如易科罰金，以參佰元折算壹日。
    如附表所示之物均沒收之。
二、犯罪事實要旨：
    甲○○明知真實姓名、年籍不詳，綽號「鐵龜」之成年男子
    所提供之乙○○國民
    時20分許，在新竹市○○路及竹光路路口遭搶）係來路不明
    之贓物，竟仍基於收受贓物之概括犯意，於93年5 月中旬不
    詳時日，在新竹市○○路不詳地點之自用小客車上予以收受
    。嗣復承前同一收受贓物之概括犯意，明知真實姓名、年籍
    不詳綽號「阿龐」之成年男子所提供之丙○○國民
    清華大學學生證各乙枚（於93年6月29日在新竹市○○路○段
    NOVA商場被竊）亦係來路不明之贓物，且丙○○之國民身分
    證上
    縣宜蘭市○○里○○鄰○○路26之12號變更為同縣市○○路12
    6之112號，竟仍於93年6月30日凌晨1時許，在其新竹市○○○街72號6樓之1樓下予以收受。爾後甲○○分別與「鐵龜」
    、「阿龐」二人共同基於意圖為自己不法所有、行使變造特
    種文書、行使偽造私文書之概括犯意及行為分擔，先後為下
    列行為：
１、於93年5月20日及同年6月6 日某時許，由甲○○持前揭未經
    變造之乙○○國民
    號和信電訊股份有限公司（下稱和信電信公司）三峽民生特
    約服務中心，冒用乙○○名義，偽造填寫乙○○個人資料及
    署名於行動電話服務申請單（一式三聯）及手機折價券 2年
    約同意書後，以及持交上揭乙○○國民
    請單、折價券予和信電訊公司三峽民生特約服務中心而行使
    之，致不知情和信電信公司特約服務中心之人員誤以為乙○○本人申請而核發該公司所有行動電話2具、門號000000000
    0號、0000000 000號SIM卡2張，足以生損害於乙○○及和信
    電信公司三峽民生特約服務中心與和信電信公司對行動電話
    使用者管理之正確性。
２、於93年5 月22日，由甲○○持前揭未經變造之乙○○國民身
    分證乙枚前往台北縣永和市○○路249 號台灣泰一電器永和
    店，冒用乙○○名義，偽造填寫乙○○個人資料及署名於行
    動電話服務申請書（一式四聯）後，以及持交上揭乙○○國
    民
    信股份有限公司（下稱遠傳電信公司）而行使之，致不知情
    之台灣泰一電器永和店及遠傳電信公司相關承辦人員誤以為
    乙○○本人申請而核發遠傳電信公司所有行動電話乙具、門
    號0000000000號SIM 卡一張，足以生損害於乙○○、台灣泰
    一電器永和店及遠傳電信公司對行動電話使用者管理之正確
    性。
３、於93年7 月1日及同年月2日某時許，持前揭經變造之丙○○
    國民
    鎮○○路22號和信電信公司頭份中正特約服務中心及新竹市
    ○○路204 號和信電信公司新竹風城特約服務中心，冒用丙○○名義，偽造填寫前揭經變造之丙○○
    及署名於行動電話服務申請單及手機折價券2 年約同意書後
    ，持交上揭經變造丙○○國民身證及清華大學學生證及偽填
    之申請單、折價券予和信電信公司頭份中正特約服務中心及
    和信電信公司新竹風城特約服務中心而行使之，致上揭二處
    特約服務中心不知情業務人員信以為丙○○申請而核發和信
    電信公司所有行動電話2具、門號0000000 000號、00000000
    00號SIM卡2張，足以生損害於丙○○及和信電信公司頭份中
    正特約服務中心、新竹風城特約服務中心與和信電信公司對
    行動電話使用者管理之正確性。
４、於93年7月1日，持前揭經變造之丙○○國民
    學學生證各乙枚，前往新竹市○○街20號敘航企業社，冒用
    丙○○名義，偽造填寫前揭經變造之丙○○
    料及署名於行動電話服務申請書後，持交上揭經變造丙○○
    國民身證及清華大學學生證及偽填之申請單予敘航企業社，
    再由敘航企業社轉交遠傳電信公司而行使之，致敘航企業社
    及遠傳電信公司相關承辦人員信以為丙○○本人申請而核發
    遠傳電信公司所有行動電話乙具、門號0000000000號SIM 卡
    乙張，足以生損害於丙○○及敘航企業社與遠傳電信公司對
    行動電話使用者管理之正確性。
三、處罰條文：
    刑法第28 條、第216條、第210條、第212條、第219條、第
    339條第1項、第349條、第55條、第56條、第38條第1項第2
    款，罰金罰鍰提高標準條例第2條，判決如主文。
四、協商判決除有刑事訴訟法第455條之4第1項第1款於本訊問程
    序終結前，被告撤銷協商合意或檢察官撤回協商聲請者；第
    2款被告協商之意思非出於自由意志者；第4款被告所犯之罪
    非第455條之2第1項所定得以協商判決者；第6款被告有其他
    較重之裁判上一罪之犯罪事實者；第7 款法院認應諭知免刑
    或免訴、不受理者情形之一，及違反同條第2 項「法院應於
    協商合意範圍內為判決；法院為協商判決所科之刑，以宣告
    緩刑或2 年以下有期徒刑、拘役或罰金為限」之規定者外，
    檢察官與被告均不得上訴。
五、如有前項得上訴之情形，得自收受宣示判決筆錄送達之日起
    10日內，向本院提出上訴書狀，上訴於第二審法院。
中　　華　　民　　國　　94　　年　　4　　月　12 　　　日
                  刑事第一庭 法  官  彭淑苑
以上正本證明與原本無異。
中　　華　　民　　國　　94　　年　　4　　月　12 　　　日
                             書記官  李佩真
附表：
1、變造之丙○○國民身分證壹張。
2、偽造之和信電信公司門號為0000000000號、0000000000號、
   0000000000號、0000000000號之行動電話服務申請書（一式
   三聯）及手機折價券兩年約同意書上偽造之「乙○○」署押
   拾枚、「丙○○」署押拾枚。
3、偽造之遠傳電信公司門號為0000000000號、0000000000之行
   動電話服務申請書（一式四聯）上偽造之「乙○○」署押捌
   枚、「丙○○」署押捌枚。
4、門號0000000000號、0000000000號、0000000000號、0000000
   000號、0000000000號、0000000000號之SIM卡陸張
附錄本案論罪科刑法條
中華民國刑法第216條(行使偽造變造或登載不實之文書罪)
行使第 210 條至第 215 條之文書者，依偽造、變造文書或登載
不實事項或使登載不實事項之規定處斷。
中華民國刑法第210條(偽造變造私文書罪)
偽造、變造私文書，足以生損害於公眾或他人者，處 5 年以下有
期徒刑。
中華民國刑法第212條(偽造變造特種文書罪)
偽造、變造護照、旅券、免許證、特許證及關於品行、能力服務
或其他相類之證書、介紹書，足以生損害於公眾或他人者，處1
年以下有期徒刑、拘役或3百元以下罰金。
中華民國刑法第339條第1項(普通詐欺罪)
意圖為自己或第三人不法之所有，以詐術使人將本人或第三人之
物交付者，處5年以下有期徒刑、拘役或科或併科1千元以下罰金
。
中華民國刑法第349條
收受贓物者，處 3 年以下有期徒刑、拘役或 500 元以下罰金。
搬運、寄藏、故買贓物或為牙保者，處 5 年以下有期徒刑、拘役
或科或併科 1 千元以下罰金。
因贓物變得之財物，以贓物論。
